【裁判字號】    89,上易,1148
【裁判日期】    890509
【裁判案由】    竊盜
【裁判全文】
臺灣高等法院刑事判決                          八十九年度上易字第一一四八號
    上  訴  人  臺灣板橋地方法院檢察署檢察官
    被      告  甲○○
右上訴人因被告竊盜案件，不服臺灣板橋地方法院八十八年度易字第八五七號，中華
民國八十九年一月二十八日第一審判決（起訴案號：臺灣板橋地方法院檢察署八十八
年度偵字第二六八三號，移送併辦案號：八十八年度偵字第三三九六號、第八六九五
號、第一九七六七號、第二三九一九號）提起上訴，本院判決如左：
    主      文
上訴駁回。
    事實及理由
一、本案經本院審理結果，認第一審判決以被告所為係犯刑法第三百二十條第一項竊
    盜罪及第三百二十一條第一項第一款於夜間侵入住宅竊盜罪，被告先後多次竊盜
    犯行應依連續犯之規定論以一罪，並加重其刑，酌情判處有期徒刑貳年。經核其
    認事、用法及量刑均無不當，應予維持，並引用第一審判決書（如附件）記載之
    事實、證據及理由。
二、檢察官上訴意旨以：被告於原審判決前之民國八十八年七月三日下午三時四十分
    許，在桃園縣八德市○○路宏福巷六號，竊取王成義所有之支票十六張，涉犯竊
    盜罪嫌，原審未及斟酌（八十九年度偵字第四一八九號）併予裁判，難認允當等
    語。
三、按於直系血親、配偶或同財共居親屬，或其他五親等內血親或三親等內姻親之間
    ，犯竊盜罪者，須告訴乃論，為刑法第三百二十四條第二項所明定；而告訴乃論
    之罪，未經告訴者，應諭知不受理之判決，刑事訴訟法第三百零三條第三款亦定
    有明文。經查，本件檢察官移送併辦部分之犯罪被害人王成義，與被告甲○○之
    父王信義為同胞兄弟，有戶籍謄本二件在卷可憑，則被告與王成義間，屬三親等
    血親，而王成義於八十八年十月三十一日在桃園縣警察局八德分局接受調查時，
    業已表明不願對被告提出告訴，亦有該調查筆錄附卷可稽，被告此部分之犯行與
    原審據以論罪科刑部分之犯行雖係裁判上一罪，惟既未經告訴而應諭知不受理之
    判決，上訴人指摘應撤銷改判，為無理由，應予駁回。
四、另被告於本院審理時辯稱原判決附表一、三所示之犯罪時間，其因病遭家人鎖在
    家中，不可能出外行竊云云。惟查，該二犯行除據被告於警訊時坦承不諱，核與
    被害人丙○○、乙○○指訴之失竊情節復相符合外；且原判決附表二、三所載之
    犯罪時間為同一日（八十八年一月二十二日），而被告迭經供認原判決附表二所
    載之犯行，所辯彼時無從外出行竊，顯係卸責之詞，不足採信，併予指駁。
據上論斷，應依刑事訴訟法第三百七十三條、第三百六十八條，判決如主文。
本案經檢察官錢漢良到庭執行職務
中    華    民    國    八十九    年       五       月        九        日
                            臺灣高等法院刑事第六庭
                                審判長法  官  陳  春  秋
                                      法  官  黃  賽  月
                                      法  官  王  麗  莉
右正本證明與原本無異。
不得上訴。
                                      書記官  胡      儀
中    華    民    國    八十九    年        五      月        十        日


司法院資訊處製作；財團法人民間司法改革基金會備份。
